【裁判字號】    97,訴,1976
【裁判日期】    970808
【裁判案由】    違反毒品危害防制條例
【裁判全文】
臺灣彰化地方法院刑事判決              97年度訴字第1976號
公  訴  人  臺灣彰化地方法院檢察署檢察官
被      告  甲○○
上列被告因違反毒品危害防制條例案件，經檢察官提起公訴（97
年度毒偵字第2082號），於本院準備程序中，被告就被訴事實為
有罪之陳述，經裁定改行簡式審判程序，本院判決如下：
    主  文
甲○○施用第一級毒品，累犯，處有期徒刑玖月。
    犯罪事實
一、甲○○前於民國90年間，因施用毒品案件，經本院裁定送觀
    察、勒戒後，因認有繼續施用毒品之傾向，經本院裁定令入
    戒治處所施以強制戒治，嗣因成效經評定合格，經本院裁定
    停止戒治，所餘戒治期間付保護管束，於90年10月18日停止
    戒治出所，業於91年4 月22日保護管束期滿而視為執行完畢
    ，並由臺灣彰化地方法院檢察署檢察官以91年度戒毒偵字第
    414 號為不起訴處分確定。其復於上開強制戒治執行完畢釋
    放後5 年內之93年間，再因施用毒品案件，經本院以93年度
    訴字第1382號判決判處有期徒刑8 月確定；另於94年間，因
    施用毒品案件，經本院以94年度訴字第951 號判決判處有期
    徒刑10月確定，上開2 案經接續執行，業於95年8 月28日假
    釋出監付保護管束，嗣又經本院裁定撤銷假釋，續入監執行
    殘刑有期徒刑2 月11日，甫於96年5 月6 日執行完畢。詎其
    仍未戒除毒癮，復基於施用第一級毒品海洛因之犯意，於97
    年4 月1 日某時，在其位於彰化縣埔鹽鄉○○村○○路49號
    住處，以將海洛因摻入香菸內再點燃吸食之方式，施用第一
    級毒品海洛因1 次。嗣於97年4 月3 日晚間8 時30分許，因
    其為毒品列管人口，經警通知定期到場採集尿液送驗，結果
    呈嗎啡陽性反應，而查悉上情。
二、案經彰化縣警察局溪湖分局報請臺灣彰化地方法院檢察署檢
    察官偵查起訴。
    理  由
一、按除被告所犯為死刑、無期徒刑、最輕本刑為3 年以上有期
    徒刑之罪或高等法院管轄第1 審案件者外，於前條第1 項程
    序進行中，被告先就被訴事實為有罪之陳述時，審判長得告
    知被告簡式審判程序之旨，並聽取當事人、代理人、辯護人
    及輔佐人之意見後，裁定進行簡式審判程序；除簡式審判程
    序及簡易程序案件外，第1 審應行合議審判，刑事訴訟法第
    273 條之1 第1 項、第284 條之1 分別定有明文。本件被告
    甲○○所涉係死刑、無期徒刑、最輕本刑為3 年以上有期徒
    刑之罪或高等法院管轄第1 審案件以外之罪，並於本院行準
    備程序時就被訴事實為有罪之陳述，本院合議庭依前揭規定
    ，經評議結果，裁定改由受命法官獨任行簡式審判程序。
二、上開犯罪事實，業據被告甲○○於本院審理時坦承不諱，又
    被告經警採集其尿液送驗結果，確呈嗎啡陽性反應，此有彰
    化縣警察局溪湖分局委託檢驗尿液代號與真實姓名對照認證
    單及詮昕科技股份有限公司於97年4月22日出具之濫用藥物
    尿液檢驗報告各1紙附卷可稽，足徵被告之自白確與事實相
    符，堪以採信。本件事證明確，被告上開犯行洵堪認定，應
    依法論科。
三、按修正毒品危害防制條例就施用毒品者，僅於「初犯」及「
    5年後再犯」二種情形，有其追訴條件之限制，即須於初犯
    經觀察、勒戒或強制戒治釋放後，5年內均無施用毒品之行
    為，始能認其前所實施之觀察、勒戒或強制戒治已足遮斷毒
    癮，而得於5年後再犯時，再予適用初犯之規定，重行觀察
    、勒戒等程序；倘5年內已經再犯，被依法追訴處罰，縱其
    第3次（或第3次以上）施用毒品之時間在初犯釋放5年以後
    ，與「5年後再犯」之情形有別，且因已於「5年內再犯」，
    顯見其再犯率甚高，原實施觀察、勒戒或強制戒治，已無法
    收其實效，而無5年戒斷期之存在，自無再經觀察、勒戒及
    強制戒治之必要，應由檢察官逕行起訴，此有最高法院95年
    度臺非字第59、65號判決及同年度第7次刑事庭會議決定足
    供參照。查本件被告前因施用毒品案件，經本院裁定送觀察
    、勒戒後，因認有繼續施用毒品之傾向，經本院裁定令入戒
    治處所施以強制戒治，嗣因成效經評定合格，經本院裁定停
    止戒治，所餘戒治期間付保護管束，於90年10月18日停止戒
    治出所，業於91年4 月22日保護管束期滿視為執行完畢，並
    由臺灣彰化地方法院檢察署檢察官以91年度戒毒偵字第414
    號為不起訴處分確定。其復於上開強制戒治執行完畢釋放後
    5 年內之93年間，再因施用毒品案件，經本院以93年度訴字
    第1382號判決判處有期徒刑8 月確定；另於94年間，因施用
    毒品案件，經本院以94年度訴字第951 號判決判處有期徒刑
    10月確定等情，有臺灣彰化地方法院檢察署刑案資料查註紀
    錄表及臺灣高等法院被告前案紀錄表各1 份在卷可考，則其
    再犯本件施用第一級毒品犯行，按諸前揭說明，即與5 年後
    再犯之情形有別，自應逕行追訴。
四、核被告甲○○所為，係犯毒品危害防制條例第10條第1 項之
    施用第一級毒品罪。其持有第一級毒品之行為，意在供己施
    用，故持有之低度行為，應為施用之高度行為所吸收，不另
    論罪。末查被告前於93年間，因施用毒品案件，經本院以93
    年度訴字第1382號判決判處有期徒刑8 月確定；且於94年間
    ，因施用毒品案件，經本院以94年度訴字第951 號判決判處
    有期徒刑10月確定，上開2 案經接續執行，業於95年8 月28
    日假釋出監付保護管束，嗣經本院裁定撤銷假釋，續入監執
    行殘刑有期徒刑2 月11日，甫於96年5 月6 日執行完畢等情
    ，有臺灣高等法院被告前案紀錄表、臺灣彰化地方法院檢察
    署刑案資料查註紀錄表各1 份在卷可憑，其於有期徒刑執行
    完畢後，5 年內故意再犯本件有期徒刑以上之罪，為累犯，
    應依刑法第47條第1 項之規定加重其刑。爰審酌被告有多次
    施用毒品之前科（參卷附臺灣高等法院被告前案紀錄表），
    及其施用毒品之動機、目的、方法、不知珍惜身體、施用毒
    品所生危害，暨犯後坦承犯行之態度等一切情狀，量處如主
    文所示之刑，以示懲儆。
據上論斷，應依刑事訴訟法第273 條之1 第1 項、第299 條第1
項前段，毒品危害防制條例第10條第1 項，刑法第11條前段、第
47條第1 項，判決如主文。
本案經檢察官黃淑媛到庭執行職務。
中    華    民    國    97    年    8     月    8     日
                  刑事第一庭          法  官  郭麗萍
以上正本證明與原本無異。
如不服本判決，應於判決送達後10日內，向本院提出上訴書狀，
上訴書狀應「敘述具體上訴理由」，並按他造當事人之人數附繕
本。「切勿逕送上級法院」。
中    華    民    國    97    年    8     月    11    日
                                      書記官  吳冠慧
附錄本案論罪科刑法條全文：
毒品危害防制條例第10條
施用第一級毒品者，處 6 月以上 5 年以下有期徒刑。
施用第二級毒品者，處 3 年以下有期徒刑。


司法院資訊處製作；財團法人民間司法改革基金會備份。
